【裁判字號】    99,抗,188
【裁判日期】    990816
【裁判案由】    本票裁定
【裁判全文】
臺灣高雄地方法院民事裁定               99年度抗字第188號
抗  告  人  乙○○
相  對  人  安泰商業銀行股份有限公司
法定代理人  甲○○
代  理  人  丙○○
上列抗告人因與相對人間本票裁定強制執行事件，對於中華民國
99年7 月14日本院99年度司票字第3617號裁定提起抗告，本院裁
定如下：
    主    文
抗告駁回。
抗告程序費用新台幣壹仟元由抗告人負擔。
    理    由
一、抗告意旨略以：伊確實積欠相對人款項，僅因一時週轉不靈
    ，始拖欠2 期款項未付，希望本院給予1 次機會，伊願於每
    月1 日還款新台幣（下同）6,000 ，自民國99年8 月1 日起
    如再逾期，願受懲處，絕無怨言等語，為此提起抗告，請求
    廢棄原裁定。
二、按執票人向本票發票人行使追索權時，得聲請法院裁定後強
    制執行，票據法第123 條定有明文。又本票執票人依上開規
    定聲請法院裁定許可對發票人強制執行，係屬非訟事件，此
    項聲請之裁定，僅依非訟事件程序，就本票形式上之要件是
    否具備，以審查強制執行許可與否，並無確定實體上法律關
    係存否之效力，如發票人就票據債務之存否有爭執時，應由
    發票人提起確認之訴，以資解決，亦有最高法院56年台抗字
    第714 號及57年台抗字第76號判例意旨可資參照。
三、經查，相對人主張其執有抗告人於98年9 月16日所簽發，面
    額為250,000 元，未載到期日，並免除作成拒絕證書之本票
    1 紙（下稱系爭本票），於約定付款期日99年4 月16日為付
    款之提示，竟不獲兌現，爰依票據法第123 條規定聲請裁定
    許可強制執行等情，業據提出與其所述相符之系爭本票1 紙
    為證，且經本院依形式上審核系爭本票應記載事項均記載齊
    備，並無票據無效情形存在，抗告人既為發票人，自應負發
    票人責任，故原裁定依據相對人所提出本票為形式上判斷，
    據以准許強制執行，並無違誤。又抗告人前揭抗辯：願分期
    清償債務等語，並未否認本票之真實性，且抗告人與相對人
    間債務是否可分期清償，亦非本院於本件本票裁定案件中所
    得審究，自仍應為許可強制執行之裁定。從而，原審裁定准
    予強制執行，核無不合，抗告人猶執前詞，指摘原裁定不當
    ，為無理由，應予駁回。
四、又按非訟事件，依法應由關係人負擔費用者，法院裁定命關
    係人負擔時，應一併確定其數額；非訟事件程序費用之負擔
    ，有相對人者，準用民事訴訟法有關訴訟費用之規定，非訟
    事件法第24條第1 項及第21條第2 項定有明文。本件抗告業
    經駁回在案，依上開法條規定，本院應予確定訴訟費用額。
    茲因抗告人提起本件抗告，除繳納抗告費1,000 元外，未有
    其餘訴訟費用之支出。是以，本件應由抗告人負擔之訴訟費
    用額確定為1,000 元。
五、據上論結，本件抗告為無理由，依非訟事件法第46條、第21
    條第2 項、第24條第1 項，民事訴訟法第495 條之1 第1 項
    、第449 條第1 項、第78條，裁定如主文。
中    華    民    國    99    年    8     月    16    日
                  民事第五庭  審判長法  官  李昭彥
                                    法  官  洪榮家
                                    法  官  李育信
正本係照原本作成。
本裁定不得抗告。
如不服本裁定應於送達後10日內向本院提出再抗告狀，並繳納再
抗告費新台幣1000元。再為抗告應以適用法規顯有錯誤為理由，
並經本院之許可，該許可以原裁定所涉及之法律見解具有原則上
重要性者為限。
中    華    民    國    99    年    8     月    17    日
                                     書記官   林玉珊

司法院資訊處製作；財團法人民間司法改革基金會備份。
